臺灣新北地方法院三重簡易庭民事判決
  　　　　　　　　　　　　　　　　111年度重簡字第1474號
原      告  遠東國際商業銀行股份有限公司


法定代理人  侯金英  
訴訟代理人  陳偉智  




被      告  王忠發  
上列當事人間請求清償信用卡消費借款等事件，於民國111年9月
16日言詞辯論終結，本院判決如下：
    主  文
被告應給付原告新臺幣110,447元，及其中109,067元自民國111
年8月25日起至清償日止，按年息14.99％計算之利息。
訴訟費用由被告負擔。
本判決得假執行。
    事實及理由
壹、程序事項
    按訴狀送達後，原告不得將原訴變更或追加他訴，但擴張或
    減縮應受判決事項之聲明者，不在此限；簡易訴訟程序，除
    本章別有規定外，仍適用第一章通常訴訟程序之規定；民事
    訴訟法第255條第1項第3款、第436條第2項分別定有明文。
    本件原告起訴時原請求被告應給付原告新臺幣（下同）110,
    447元，及自民國111年5月25日起至清償日止，按年息14.99
    ％計算之利息。嗣原告於111年8月30日具狀變更聲明為被告
    應給付110,447元，及其中109,067元自民國111年8月25日起
    至清償日止，按年息14.99％計算之利息。核原告前揭變更，
    屬擴張、減縮應受判決事項之聲明，揆諸前開說明，應予准
    許。 
貳、實體事項　　
一、原告主張：
    被告前向原告申請信用卡使用，約定被告得持用核發之信用
    卡於特約商店記帳消費，並於核給之信用額度內選擇循環信
    用方式彈性付款，倘未於當期繳款期限前繳付，就尚未清償
    之款項須另收取循環信用利息及違約金。詎被告未依約還款
    ，計至民國111年7月尚積欠110,447元迄未清償，爰依消費
    借貸之法律關係提起本件訴訟。並聲明：如主文所示。
二、被告則以：被告每月均按月繳納卡費，於111年4月清償8,00
    0元、同年6月清償6,000元、同年7月清償6,000元。又依被
    告前向國泰世華銀行及玉山銀行貸款，利率約為5％之經驗，
    原告以14.99％計算利息，已顯逾一般行情，其請求自無理由
    等語置辯。
三、原告主張之前揭事實，業據其提出消費繳息總查詢結果、信
    用卡申請書暨約定條款、相關利率費用一覽表等件影本為證
    （支付命令卷第9至21頁、本院卷第31至53頁），核屬相符
    ，被告亦不爭執積欠之款項金額（本院卷第57頁）。被告雖
    辯稱原告請求之利息過高，惟原告請求之利息係按兩造所簽
    訂之上開約定條款之約定利率計算，被告嗣再抗辯相較其他
    銀行原告收取之利息過高且只有原告對其採取訴訟方式追討
    云云，自不足採信，本院依調查證據之結果及斟酌全辯論意
    旨，堪信原告上開主張為真實。
四、從而，原告依消費借貸之法律關係，請求被告給付如主文所
    示之金額、利息為有理由，應予准許。　　
五、本件係適用簡易訴訟程序所為被告敗訴之判決，應依職權宣
    告假執行。
六、訴訟費用負擔之依據：民事訴訟法第78條。
中    華    民    國   111    年     9    月    30    日
                  臺灣新北地方法院三重簡易庭
                      法      官  王雅婷
以上正本係照原本作成。
如不服本判決，應於送達後20日內，向本院提出上訴狀並表明上
訴理由，如於本判決宣示後送達前提起上訴者，應於判決送達後
20日內補提上訴理由書（須附繕本）。
中    華    民    國   111    年     9    月    30    日
                      書  記  官  陳芊卉